臺灣高等法院刑事裁定　　　　　　　　　94年度毒抗字第77號
　　抗　告　人
　　即　被　告　甲○○
上列抗告人因違反毒品危害防制條例案件，不服臺灣宜蘭地方法
院94年度毒聲字第27號，中華民國94年 1月28日裁定（94年度聲
觀字第13號），提起抗告，本院裁定如下：
    主  文
抗告駁回。
    理  由
一、檢察官聲請意旨略以：被告甲○○於民國93年4月21日下午5
    時30分，在不詳處所，施用第二級毒品安非他命一次。爰依
    毒品危害防制條例第20條第 1項之規定，聲請裁定將被告送
    勒戒處所觀察、勒戒等語。
二、原裁定以：經查，被告雖於警詢時矢口否認有施用上開毒品
    之犯行，惟被告93年4月21日下午5時30分於苗栗縣公館鄉○
    村○○街 7號張國樑住處為警查獲後，經警採尿送驗，呈毒
    品甲基安非他命陽性反應，有苗栗縣警察局苗栗分局偵辦煙
    毒尿液檢驗成績書、憲兵司令部刑事鑑識中心鑑驗通知書一
    份在卷可稽，是被告所辯顯不足採。本件聲請為有理由，爰
    依毒品危害防制條例第20條第 1項規定，裁定將被告送勒戒
    處所觀察、勒戒，經核並無違誤。
三、被告抗告意旨以：被告從未施用安非他命，尿液檢驗結果呈
    安非他命陽性反應，應係93年 4月21日前往友人張國樑家中
    ，現場煙霧瀰漫，被告吸入過多二手煙所致。再被告亦於93
    年 9月間經苗栗縣警察局刑事組傳喚製作第二次警詢筆錄及
    採尿送驗，結果並無甲基安非他命陽性反應（經刑事組人員
    通知），足見被告應無施用安非他命犯行。被告願意接受再
    次採尿送驗，以證明清白等語。
四、經查：被告於案發當日警詢所採尿液檢體，先送苗栗縣衛生
    局以TOXI─LAB 方法進行檢驗結果，含有甲基安非他命陽性
    反應，有該局93年5月30日苗衛檢字第 O93OO06628號煙毒尿
    液檢驗成績書在卷可考。再經送請憲兵司令部刑事鑑識中心
    以酵素免疫分析法為初步檢驗，復以氣相層析質譜儀法確認
    檢驗結果，亦呈甲基安非他命陽性反應，有該中心93年11月
    25日（93）安鑑字第 00235號鑑驗通知書在卷為憑。而「尿
    液毒品檢驗：：：若能使用先進之氣相層析質譜儀分析法確
    認，則可完全排除偽陽性之干擾，為目前最具公信力的檢驗
    方法。」且「甲基安非他命經口服投與後約百分之七十於二
    十四小時內自尿液中排出，約百分之九十於九十六小時內自
    尿液中排出，甲基安非他命之檢出與其投與方式、投與量、
    個人體質、採尿時間及檢測儀器之精密度等諸多因素有關，
    惟依上述資料推斷，最長可能不會超過四日。」有本院93年
    度毒抗字第 119號刑事裁定在卷可考。則被告尿液既以酵素
    免疫分析法為初步篩檢者，再以氣相層析質譜儀分析法確認
    結果，均有甲基安非他命陽性反應，顯見被告於採尿前四日
    內確有施用安非他命之行為。被告抗告指稱：係因吸入二手
    煙，致尿液有安非他命反應，要屬卸責之詞，不足採信。再
    被告另稱：93年 9月間經警傳喚採尿送驗結果，並無毒品反
    應等語，縱然屬實，亦僅得證明被告於93年 9月間採尿前回
    溯96小時內並無施用毒品，無從認定被告於本件案發前四日
    內亦無施用安非他命，更無解於被告有本件施用安非他命犯
    行。足見本件抗告，為無理由，應予駁回。
據上論斷，應依刑事訴訟法第412條，裁定如主文。
中　　華　　民　　國　　94　　年　　3 　　月　　10　　日
　　　　　　　　　刑事第十一庭審判長法  官　陳祐輔
                                    法  官  楊炳禎
                                    法  官  陳國文
以上正本證明與原本無異。
不得再抗告。
                                    書記官  蔡棟樑
中　　華　　民　　國　　94　　年　　3 　　月　　10　　日
